臺灣高等法院臺中分院民事判決　九十三年度上易字第三六二號
　　　上　訴　人　崴士精業股份有限公司
　　　法定代理人　丙○○
　　　上　訴　人　乙○○
　　　被　上訴人　甲○○
右當事人間請求遷讓房屋等事件，上訴人對於中華民國九十三年七月二十七日臺灣臺
中地方法院九十三年度訴字第一八○號第一審判決提起上訴，本院於民國九十三年十
一月三十日言詞辯論終結，判決如下：
    主    文
上訴駁回。
第二審訴訟費用由上訴人負擔。
    事實及理由
一、按訴狀送達後，原告不得將原訴變更或追加他訴，惟請求之基礎事實同一者，不
    在此限，民事訴訟法第二百五十五條第一項第二款定有明文。所謂請求之基礎事
    實同一，係指變更或追加之訴與原訴之原因事實，有其社會事實上之共通性及關
    聯性，而就原請求所主張之事實及證據資料，於變更或追加之訴得加以利用，且
    無害於他造當事人程序權之保障，俾符訴訟經濟者稱之。本件被上訴人於原審起
    訴時，其訴之聲明第二項，原係依據民法第七百六十七條規定，請求上訴人崴士
    公司將附表編號一、二所示房屋遷讓返還被上訴人，嗣於原審民國（下同）九
    十三年七月八日具狀，就請求該上訴人遷讓返還附表編號二所示房屋部分，追加
    依據侵權行為及不當得利之法律關係而為請求，查該追加之訴及原訴之主要爭點
    ，均為上訴人崴士公司就附表編號二所示房屋有無正當使用權源，則准許被上
    訴人為訴之追加，既對上訴人之防禦及訴訟之終結無影響，尚得使兩造間就附表
    編號二所示房屋所涉及之紛爭，於同一訴訟事件內一併解決，是被上訴人追加之
    訴合於前開規定，原審准許追加，核無不合，先予敘明。
二、被上訴人起訴主張：被上訴人於九十二年十一月七日經原審九十二年度執字第一
    二○七八號強制執行事件之拍賣程序，購得附表編號一、二所示房屋，就附表編
    號一所示房屋並於同年十二月三日辦畢所有權移轉登記。上訴人崴士精業股份
    有限公司（以下簡稱崴士公司）雖於被上訴人拍定該等建物前，提出其與上訴
    人乙○○於九十一年八月十日簽訂之租賃契約，主張其係基於租賃關係而合法占
    用附表編號一、二所示房屋，然附表編號一、二所示房屋之面積合計達一百二十
    餘坪，且位於馬路旁，惟該租賃契約約定之每月租金，竟僅為新臺幣（下同）五
    千元，顯然低於附表編號一、二所示房屋附近之建物月租可達三萬五千元之一般
    行情；且該租賃契約之期限長達六年，上訴人崴士公司更將五年之租金全數一
    次付清，亦與不動產定期租賃契約之期限多定為一、二年，且出租人於租賃期間
    多會斟酌物價指數而調整租金之經驗法則不符，再由上訴人乙○○與上訴人崴士
    公司之法定代理人丙○○為親子關係，衡諸常情，上訴人乙○○應無可能要求
    其女就上訴人崴士公司使用附表編號一、二所示房屋提供對價一節觀之，益證
    上開租賃契約係上訴人二人通謀而為虛偽之意思表示，應屬無效，故上訴人崴士
    公司並無任何占用附表編號一、二所示房屋之正當權源，被上訴人自得本於該
    等房屋所有權人之地位，依民法第七百六十七條規定，請求上訴人返還該等房屋
    ；縱認被上訴人因附表編號二所示房屋未辦理所有權第一次登記，致無法取得該
    房屋之所有權，被上訴人仍得基於侵權行為及不當得利之法律關係，請求上訴人
    回復被上訴人就該房屋之事實上處分權，為此提起本件訴訟，求為判決：（一）
    確認上訴人二人間就附表編號一、二所示房屋之租賃關係不存在，（二）上訴人
    崴士公司應將附表編號一、二所示房屋遷讓交還被上訴人等語。並答辯聲明：
    求為判決：（一）駁回上訴人之上訴；（二）第二審訴訟費用由上訴人負擔。
三、上訴人抗辯：被上訴人於經拍賣程序購得附表編號一、二所示房屋前，即已知悉
    上訴人二人就該等房屋訂有租賃契約，且因上訴人乙○○曾於九十一年間向上訴
    人崴士公司借款三十萬元，上訴人崴士公司遂以此一借款債權，抵償其對上
    訴人乙○○應給付之房租，是以該租賃契約絕非上訴人二人通謀而為之虛偽意思
    表示。被上訴人雖指稱上訴人二人所訂上開租賃契約之租金，與附表編號一、二
    所示房屋附近建物出租之行情顯不相當，惟上訴人二人早於八十七年間，即已就
    面積原僅為十一坪之附表編號一所示房屋訂定租約，上訴人崴士公司於承租後
    始增建附表編號二所示房屋，該租賃契約之租金係依附表編號一所示房屋之面積
    而為約定；況附表編號一、二所示房屋坐落之基地為田地，價值並非高昂，則兩
    造於該租賃契約約定之租金數額並無過低之情形。至被上訴人雖質疑上開租賃契
    約之租期過長，且上訴人乙○○與上訴人崴士公司之負責人為父女至親，惟此
    等情事均不足以證明上訴人間確係通謀而虛偽訂立該租賃契約。退步言之，縱認
    上訴人間於九十一年八月十日所簽訂之租賃契約係屬通謀虛偽意思表示而無效；
    惟查上訴人崴士公司之股東李政宏曾於八十七年十二月二十八日與上訴人乙○
    ○就系爭房屋簽訂租賃契約並經公證，則李政宏承租系爭房屋後交予上訴人崴士
    公司占有使用，於該租賃期間內，上訴人崴士公司自應受李政宏合法租賃之
　　保障。何況系爭附表編號二未辦保存登記之建物係上訴人崴士公司出資所建，
　　上訴人崴士公司既為所有權人，自有使用之權利存在。是上訴人崴士公司基
　　於租賃關係及所有權而占用附表編號一、二所示房屋，自有正當權源，被上訴人
　　起訴請求確認上訴人間就附表編號一、二所示房屋之租賃關係不存在，並請求上
　　訴人崴士公司應將該等房屋遷讓交還被上訴人，均無理由等語。並上訴聲明：
　　求為判決：（一）原判決廢棄；（二）被上訴人在第一審之訴駁回；（三）第一
　　、二審訴訟費用由被上訴人負擔。
四、兩造不爭執之事實：被上訴人主張其係經原審九十二年度執字第一二○七八號強
    制執行事件之拍賣程序購得附表編號一、二所示房屋，就其中附表編號一所示房
    屋並於同年十二月三日辦畢所有權移轉登記；上訴人崴士公司於該強制執行程
    序進行中，曾提出上訴人二人於九十一年八月十日所簽訂，租期自九十二年一月
    一日至九十六年十二月三十一日，租金為每年六萬元之租賃契約，主張其係基於
    租賃關係占有附表編號一、二所示房屋；另上訴人乙○○與上訴人崴士公司之
    法定代理人丙○○為父女關係等情，業據其提出房屋租賃契約書影本及建物登記
    謄本各一件為證，復為上訴人二人所不爭執，自堪信為真實。
五、被上訴人另主張上訴人二人所訂上開房屋租賃契約書，係屬通謀虛偽意思表示，
    應屬無效，上訴人崴士公司係無權占有附表編號一所示房屋，且無法律上原因
    而占用附表編號二所示房屋，侵害被上訴人就該房屋之事實上處分權，被上訴人
    自得請求該上訴人遷讓交還附表編號一、二所示房屋等情，為上訴人等所否認，
    並以前揭情詞置辯，從而本件應予審究者，厥為被上訴人上開主張是否為真實？
    經查：
（一）確認租賃關係不存在部分：
  １、首按確認法律關係之訴，非原告有即受確認判決之法律上利益者，不得提起之
      ，民事訴訟法第二百四十七條第一項規定甚明。所謂即受確認判決之法律上利
      益，係指法律關係之存在與否不明確，致原告在私法上之地位有受侵害之危險
      ，而此危險得以對於被告之確認判決除去之者而言（最高法院五十二年臺上字
      第一九二二號判例意旨參照）。本件被上訴人起訴主張上訴人間就附表編號一
      、二所示房屋並無租賃關係存在，然上訴人二人抗辯其間就該等房屋確實訂有
      租約，是以兩造對於上訴人二人間究有無上述租賃關係存在有所爭執，如不訴
      請確認，不惟該項法律關係之存否無法明確；且被上訴人雖經由原審九十二年
　　　度執字第一二○七八號強制執行事件拍定取得附表編號一所示房屋之所有權及
　　　附表編號二所示房屋之事實上處分權，惟因該租賃關係之存在，致原審於拍賣
　　　公告中訂明該等建物於拍定後不點交等情，業經本院依職權調閱前揭執行卷宗
　　　查明無誤，是以兩造間之此項爭執如不予釐清，將導致被上訴人雖分別就附表
　　　編號一、二所示房屋取得所有權及事實上處分權，惟仍無法實際使用該等房屋
　　　，以獲致符合其期望之收益，不得謂其在私法上之地位無受侵害之危險，揆之
　　　首開說明，被上訴人提起本件確認之訴以排除此項危險，與上開法條之規定並
　　　無不符，特此敘明。
  ２、次按確認法律關係不存在之訴，如被告主張其法律關係存在時，應由被告負舉
      證責任（最高法院四十二年臺上字第一七○號判例參照）。上訴人抗辯：其等
      就附表編號一、二所示房屋訂有租期自九十二年一月一日起至九十六年十二月
      三十一日之租賃契約，且係延續之前之租賃契約而來等語，既為被上訴人所否
      認，揆諸前揭判例意旨，自應由上訴人就其等於該等房屋之租賃法律關係發生
      所須具備之要件，即上訴人間就附表編號一、二所示房屋有成立租賃關係之合
      意、上訴人崴士公司曾支付租金予上訴人乙○○等事實，負舉證責任。經查
      ：
　　(1)上訴人於原審抗辯：其等就附表編號一、二所示房屋，曾於九十二年間訂定為
　　　期五年之租賃契約；另上訴人崴士公司在八十七年間即向上訴人乙○○承租
　　　附表編號一所示房屋，其後再由崴士公司增建附表編號二所示房屋，上訴人
　　　間於九十二年間訂立之前揭房屋租賃契約，係延續原租賃契約（見原審九十三
　　　年三月三十一日及六月十五日言詞辯論筆錄）等語，並據其提出前揭房屋租賃
　　　契約書，訴外人戴景隆、蕭芳琴、李政宏所簽訂、訂立日期為八十六年十月二
　　　十六日、內容為上述諸人於前述日期合資設立上訴人崴士公司，並向上訴人
　　　乙○○承租房屋作為該公司廠房之工廠合夥契約書一份為憑。則依上訴人所為
　　　前述抗辯觀之，其等於九十二年間所訂上開房屋租賃契約書，其標的物應僅為
　　　附表編號一所示房屋。而由卷附該房屋租賃契約書之「房租收付款明細欄」所
　　　示，上訴人崴士公司於該契約所定九十二年一月一日至九十六年十二月三十
　　　一日之五年租期內，每年應給付之租金為六萬元，折合月租為五千元，上訴人
　　　就此項租金之給付方式，先於原審九十三年二月十九日所具答辯狀內記載：「
　　　被告乙○○於九十一年間曾向被告崴士公司借款三十萬元，被告崴士公司
　　　則以此借款債權，抵償應給付被告乙○○之租金」等情；嗣於原審同年月二十
　　　四日本院言詞辯論期日即改稱：「被告崴士公司已將租金總額三十萬元全數
　　　付清，並由被告乙○○簽收」等語，前後陳述顯有矛盾；且上訴人就前一抗辯
　　　，並未舉證證明上訴人崴士公司確曾貸與上訴人乙○○三十萬元；就後項辯
　　　解，亦未能提出上訴人乙○○曾就其依該房屋租賃契約書約定，得請求上訴人
　　　崴士公司給付之九十二年度租金，向稅捐機關申報租賃所得之證據，則上訴
　　　人間有無依該房屋租賃契約書之約定授受租金之事實，已值存疑。
　　(2)次觀諸上訴人等所提出，旨欲證明其等就附表編號一所示房屋早於八十七年間
　　　即訂有租約之前述工廠合夥契約書第六條約定：「廠房由崴士公司以每月新
　　　臺幣萬元向乙○○承租，租期由民國八十七年元月一日至民國九十七年元月
　　　一日止共計十年」，與上訴人所訂上開房屋租賃契約書約定之租金兩相對照，
　　　上訴人乙○○於八十六年間出租附表編號一所示房屋可獲取之每月租金三萬元
　　　，竟為其與上訴人崴士公司於九十二年間就同一建物所訂租賃契約約定月租
　　　五千元之六倍，而依原審民事執行處於九十二年度執字第一二○七八號執行事
　　　件，委託華邦公證有限公司就系爭建物之價值進行鑑定結果，附表編號一所示
　　　房屋附近之土地正平穩開發中，有鑑定報告書附上開執行案卷內足憑，是該房
　　　屋周圍之不動產價值應屬穩定，實無於短短五、六年間即暴跌數倍之理，則縱
　　　認上訴人抗辯其等於八十七年間即就附表編號一所示房屋訂定租賃契約等情屬
　　　實，惟其等於九十二年間簽訂之上開房屋租賃契約書，就租金數額之約定，與
　　　原租賃契約差距過大，亦不符附表編號一所示房屋附近不動產交易行情並無大
　　　幅波動之實況，則該房屋租賃契約書是否確經上訴人合意所訂立，即非無疑。
　　(3)再者，上訴人上訴本院後所舉證人戴林滿即上訴人乙○○之配偶於本院準備程
　　　序證稱：「大雅鄉○○村○○路一三九號是我兒子戴景隆當兵完回來，邀李政
　　　宏要做印刷，土地是乙○○的，房子是崴士公司出錢蓋的，大約在八十七年
　　　或八十八年蓋的。因為蓋鐵架房屋的錢是崴士公司拿出來蓋的，所以有約定
　　　十年到期鐵架房屋是乙○○的。崴士公司是向乙○○租的，一個月五千元，
　　　從八十七年開始每個月扣五千元，若是租約到期一個月要二萬五，原來的租約
　　　是寫十年，在這十年之間是五千元，十年之後租金是每月二萬五。當時乙○○
　　　欠人家的錢，人家來查封，所以開崴士公司的支票付的。五千元是崴士公
　　　司付給乙○○的，已經付到九十六年了；十年的租約是用口頭約定而已，並沒
　　　有訂約，是我與崴士公司的戴景隆、李政宏他們說的」等語（見本院卷第四
　　　十九至五十一頁）；並提出訴外人李政宏於八十七年十二月二十八日與上訴人
　　　乙○○就系爭房屋簽訂租賃契約並經公證之租賃契約為證。而觀上開租賃契約
　　　約定租賃期限為自八十八年一月一日起至九十三年十二月三十一日日，計五年
　　　；租金為每個月二萬五元，一個月為一期，於每期一日以前繳納租金。證人戴
　　　林滿就該經公證之租賃契約並證稱：「會公證這一份租約是我女兒說這個要公
　　　證，否則土地及廠房會被父親（指上訴人乙○○）賣掉，所以才去公證的。我
　　　們怕土地因為乙○○的關係被拍賣，會沒有地方搬，所以才定這個契約。租約
　　　是租整個在內的。」「（問：訂這份租約有無另外再拿租金？）沒有。因為之
　　　前約定的租金已付到九十六年了。」「（問：為何又訂九十一年這份租約？）
　　　因為乙○○時常欠人家錢，時常有人要來拍賣，所以中小銀行要我們寫契約給
　　　他們看，就從九十一年寫到九十六年。之前租金五千元是剛蓋起來的時候，一
　　　個月都五千五千這樣拿，從九十一年開始，又有人來封，所以崴士公司才又
　　　開六張六萬元的付給乙○○的，要乙○○去還欠人家的錢，這樣比較不會有人
　　　一直來查封。」等語（見本院卷第五一、五二頁）。是依證人戴林滿之證述，
　　　無論係八十七年十二月二十八日李政宏與上訴人乙○○所簽訂之房屋公證租賃
　　　契約書或上訴人崴士公司於原審執行時所提出其與上訴人乙○○於九十一年
　　　八月十日所簽訂之前揭房屋租賃契約書，均係為規避上訴人乙○○之債務人查
　　　封系爭房屋而簽訂。且上訴人崴士公司係於八十六年十二月三十日即經核准
　　　設立，此有台中縣政府營利事業登記公示詳細資料附原審卷可稽（見原審卷第
　　　六四頁）；倘上訴人乙○○與崴士公司間就系爭房屋自八十七年間起即有租
　　　賃關係存在，自可由上訴人崴士公司與上訴人乙○○逕行簽訂房屋公證租賃
　　　契約，何須藉由訴外人李政宏與上訴人乙○○簽訂租賃契約？又倘上訴人間自
　　　八十七年間起即已簽訂十年之租賃契約，並已付清至九十六年之十年租金，又
　　　何須再於九十一年八月十日簽訂前揭租賃契約？益足證上訴人間就系爭房屋所
　　　簽訂之租賃契約確屬通謀虛偽意思表示。
　　(4)另查，附表編號二所示房屋有獨立之門戶，且面積為三百五十七點五七平方公
　　　尺，遠大於僅有三十九點二六平方公尺之附表編號一所示房屋等情，業據本院
　　　調閱九十二年度執字第一二○七八號強制執行事件案卷查明屬實，是以附表編
　　　號二所示房屋乃獨立之所有權客體，並非附表編號一所示房屋之從物或附屬物
　　　，而如前所述，上訴人抗辯其於九十二年間所訂上開房屋租賃契約書，其租賃
　　　標的物僅為附表編號一所示房屋，不包括附表編號二所示房屋，並抗辯附表編
　　　號二所示房屋為上訴人崴士公司所興建，則上訴人崴士公司就其興建之房
　　　屋，衡情，自不可能與上訴人乙○○再行簽訂租賃契約之理。縱上訴人崴士
　　　公司抗辯附表編號二所示房屋為其所興建，並不可採（詳後述）；然上訴人亦
　　　未能另行舉證證明其二人曾就附表編號二所示房屋訂定租賃契約。
　　(5)至卷附上訴人崴士公司之基本資料查詢及水、電費收據，僅能證明該公司係
　　　依公司法規定登記成立，及附表編號一、二所示房屋係由上訴人崴士公司具
　　　名申請水、電使用，均無從進而推論該公司確係因租賃關係而使用附表編號一
　　　、二所示房屋。上訴人既未證明上訴人崴士公司係基於租賃關係而使用附表
　　　編號一、二所示房屋，則被上訴人主張上訴人間就該房屋之租賃關係不存在，
　　　即為可信。
（二）遷讓交還房屋部分：
　　(1)按所有人對於無權占有或侵奪其所有物者，得請求返還之，民法第七百六十七
　　　條前段定有明文。上訴人二人就附表編號一、二所示房屋所訂上開房屋租賃契
　　　約，係其等通謀而為虛偽之意思表示，依民法第八十七條第一項前段規定，該
　　　租賃契約應屬無效，已如前述。上訴人崴士公司復未舉證證明其有任何占用
　　　附表編號一所示房屋之正當權源，則其就該建物自屬無權占有，被上訴人本於
　　　附表編號一所示房屋之所有權人身分，訴請上訴人崴士公司遷讓交還該房屋
　　　，自屬於法有據。
　　(2)次按未登記建築改良物之讓與，雖因未辦理所有權第一次總登記，故不能為移
　　　轉登記，致無法為不動產所有權之讓與，但受讓人與讓與人間如無相反之約定
　　　，應認為讓與人已將該未登記建築改良物之事實上處分權讓與受讓人；另法院
　　　之拍賣，係由執行法院基於法定代理之地位，代理債務人出賣查封物，故在性
　　　質上為私法上之買賣。查被上訴人係經原審九十二年度執字第一二○七八號強
　　　制執行事件之拍賣程序而買受附表編號二所示房屋，則被上訴人雖因該房屋未
　　　辦理所有權第一次總登記而無法取得所有權，然揆諸前揭說明，其仍取得該房
　　　屋之事實上處分權。而上訴人二人就附表編號二所示房屋並未訂定租賃契約，
　　　已如前述。至上訴人崴士公司雖抗辯：附表編號二所示房屋為其所增建等語
　　　，惟為被上訴人所否認；且上訴人所舉證人戴林滿於本院準備程序證稱：「大
　　　雅鄉○○村○○路一三九號是我兒子戴景隆當兵完回來，邀李政宏要做印刷，
　　　土地是乙○○的，房子是崴士公司出錢蓋的，大約在八十七年或八十八年蓋
　　　的。當時因為崴士公司還沒有成立，所以錢先匯到我的帳戶，再由我支出的
　　　。搭鐵皮屋的錢是我支出的，但是是由崴士公司出錢匯到我的帳戶的。」「
　　　鐵架房屋是我先生乙○○叫人來蓋的，錢是我匯給蓋的人的，匯給他的錢是崴
　　　士公司出的。」等語（見本院卷第四九、五十頁）；是依證人戴林滿之證述
　　　，附表編號二所示房屋係上訴人乙○○出面找人興建，而由戴林滿支付款項；
　　　證人戴林滿雖另證述，因當時上訴人崴士公司尚未成立，乃將款項匯至其帳
　　　戶，再由其支出云云；惟查，上訴人崴士公司係於八十六年十二月三十日即
　　　經核准設立，已如前述；則於證人戴林滿所證述附表編號二所示房屋於八十七
　　　年或八十八年興建之時，上訴人崴士公司既已核准設立，倘上開房屋確由上
　　　訴人崴士公司出資興建，何須由上訴人乙○○出面找人興建，並將所須支付
　　　之款項先匯入戴林滿帳戶，再由戴林滿支付？至上訴人所提出之前揭水、電費
　　　收據，僅能證明附表所示房屋係以其名義申請水、電使用，無從據以推論附表
　　　編號二所示房屋即為其所建造。且上訴人崴士公司迄至本院言詞辯論終結前
　　　，始終未另提出附表編號二所示房屋確由其出資興建之證明，是上訴人崴士
　　　公司抗辯附表編號二所示房屋之所有權人，其有使用該房屋之權利云云，自不
　　　足採。再者，上訴人崴士公司並非原審上開強制執行事件之債務人，其若確
　　　因建造附表編號二所示房屋而取得該建物所有權，於上開強制執行程序終結前
　　　，理應提起第三人異議之訴，據以排除原審對該房屋所為之執行行為，然其既
　　　未循上述途徑主張就附表編號二所示房屋之所有權，於被上訴人經拍賣程序，
　　　取得該建物之事實上處分權後，始出面主張為該建物之原始建造人，自不可取
　　　。是上訴人崴士公司明知就附表編號二所示房屋無任何正當之占用權源，仍
　　　占有使用該建物，自已侵害被上訴人就該建物之事實上處分權，則被上訴人依
　　　據不當得利之法律關係，請求上訴人崴士公司遷讓交還附表編號二所示房屋
　　　，亦為有理由。
六、綜上所述，上訴人間就附表編號一所示房屋訂立之租賃契約，係屬通謀而為虛偽
    之意思表示，應屬無效；而其等間就附表編號二所示房屋亦無租賃關係存在，則
    被上訴人訴請確認上訴人間就附表編號一、二所示房屋之租賃關係不存在，為有
    理由，應予准許。另上訴人崴士公司就附表編號一、二所示房屋既無合法占用
    之權源，則被上訴人分別依據所有物返還請求權及侵權行為之法律關係，請求上
    訴人崴士公司將附表編號一、二所示房屋遷讓交還被上訴人，以分別回復其就
    該二建物之所有權及事實上處分權，亦屬有據，應併准許。則原審判為被上訴人
    勝訴之判決，於法並無不合。上訴意旨指摘原判決不當，求予廢棄改判，為無理
    由，應予駁回其上訴。
七、本件事證已臻明確，兩造其餘攻擊防禦方法經核均與判決結果不生影響，自無庸
    一一論究，又被上訴人於原審九十三年七月十三日言詞辯論期日已陳明：就其訴
    請上訴人崴士公司遷讓交還附表編號二所示房屋部分，係請求本院於所有物返
    還請求權、侵權行為及不當得利之法律關係中，擇一為對其有利之判決，則本院
    既認被上訴人依據民法侵權行為之規定為該部分之請求為有理由，就被上訴人本
    於另二項法律關係所為請求是否有理由，已無須再行審酌，併此敘明。
八、據上論結，本件上訴為無理由，依民事訴訟法第四百四十九條第一項、第七十八
    條、第八十五條第一項前段，判決如主文。
中　　　華　　　民　　　國　　九十三　　年　　 十二　　 月　　 十四　　 日
~B1民事第二庭審判長法　官　童有德
~B2　　　　　　　　法　官　蔡秉宸
~B3　　　　　　　　法　官　翁芳靜
右為正本係照原本作成。
不得上訴。
~B 　 　　　　　　書記官　陳麗玉
中　　　華　　　民　　　國　　九十三　　年　　 十二　　 月　　 十四　　 日
                                                                        Ｂ
附表一：
┌─┬─┬─────┬─────┬────┬───────────────┬──┬──────┬────┐
│　│　│　　　　　│　　　　　│建築式樣│建物面積（平方公尺）　　　　　│　　│　　　　　　│　　　　│
│編│建│　　　　　│　　　　　│主要建築├─┬─┬─┬─┬─┬─────┤權利│最低拍賣價格│　　　　│
│　│　│ 基地坐落 │ 建物門牌 │材 料 及│地│　│　│　│合│附屬建物主│　　│　　　　　　│備　　考│
│號│號│　　　　　│　　　　　│房屋層數│面│　│　│　│　│要建築材料│範圍│（新台幣元）│　　　　│
│　│　│　　　　　│　　　　　│　　　　│層│　│　│　│計│及用途　　│　　│　　　　　　│　　　　│
├─┼─┼─────┼─────┼────┼─┼─┼─┼─┼─┼─────┼──┼──────┼────┤
│１│０│臺中縣大雅│台中縣大雅│鋼造、農│６│　│　│　│６│　　　　　│　　│　　　　　　│整編為秀│
│　│２│鄉○○段二│鄉○○路│舍　　　│２│　│　│　│２│　　　　　│　　│　　　　　　│山路139 │
│　│２│五六－一地│之１號　　│　　　　│‧│　│　│　│‧│　　　　　│全部│　　　　　　│號　　　│
│　│１│號　　　　│　　　　　│　　　　│９│　│　│　│９│　　　　　│　　│　　　　　　│　　　　│
│　│　│　　　　　│　　　　　│　　　　│３│　│　│　│３│　　　　　│　　│　　　　　　│　　　　│
├─┼─┼─────┼─────┼────┼─┼─┼─┼─┼─┼─────┼──┼──────┼────┤
│２│５│臺中縣大雅│秀山路139 │鋼造一層│７│　│　│　│７│陽台50.16 │　　│　　　　　　│以上建物│
│　│４│鄉○○段二│號　　　　│樓工業用│２│　│　│　│２│　　　　　│　　│　　　　　　│係未辦保│
│　│５│五六－一、│　　　　　│　　　　│‧│　│　│　│‧│　　　　　│全部│　　　　　　│存登記建│
│　│１│二五六－二│　　　　　│　　　　│５│　│　│　│５│　　　　　│　　│　　　　　　│物　　　│
│　│　│、二五六－│　　　　　│　　　　│７│　│　│　│７│　　　　　│　　│　　　　　　│　　　　│
│　│　│三地號　　│　　　　　│　　　　│３│　│　│　│３│　　　　　│　　│　　　　　　│　　　　│
└─┴─┴─────┴─────┴────┴─┴─┴─┴─┴─┴─────┴──┴──────┴────┘
